【裁判字號】    97,易,1619
【裁判日期】    971022
【裁判案由】    竊盜
【裁判全文】
臺灣彰化地方法院刑事判決              97年度易字第1619號
公  訴  人  臺灣彰化地方法院檢察署檢察官
被      告  戊○○
                  （現另案於臺灣彰化監獄執行中）
            甲○○
                  （現另案於臺灣雲林監獄執行中）
上列被告等因竊盜案件，經檢察官提起公訴（九十七年度偵字第
七０三八號），本院依簡式審判程序判決如下：
    主    文
戊○○犯如附表編號一、二、三所示之罪，均累犯，各處如附表
編號一、二、三所示之刑，應執行有期徒刑柒月。
甲○○犯如附表編號三、四所示之罪，均累犯，各處如附表編號
三、四所示之刑，應執行有期徒刑伍月，如易科罰金，以新臺幣
壹仟元折算壹日。
    犯罪事實及理由
一、犯罪事實：
    戊○○前因施用毒品案件，經本院以九十三年度訴字第一二
    五九號判決判處有期徒刑六月確定；又因竊盜案件，經本院
    以九十三年度斗簡字第三九五號判決判處有期徒刑四月，上
    訴後由本院以九十四年度簡上字第十五號判決駁回上訴確定
    ，並與前揭罪刑合併定應執行有期徒刑九月確定，於民國九
    十四年八月三十日易科罰金執行完畢；再因施用毒品案件，
    經本院以九十五年度訴字第三０八號判決判處有期徒刑八月
    確定，於九十六年二月二十五日縮刑期滿執行完畢。甲○○
    曾因施用毒品案件，經臺灣高等法院臺中分院以九十三年度
    上訴字第一九七０號判決判處有期徒刑八月確定；又因竊盜
    案件經本院以九十四年度易字第六三號判決判處有期徒刑一
    年十月確定，合併定應執行刑為有期徒刑二年四月確定，於
    九十五年十月十三日假釋付保護管束，於九十六年一月十五
    日未經撤銷假釋視為徒刑執行完畢。詎均仍不知悔改，復為
    下列行為：(一)戊○○獨自基於意圖為自己不法所有之各別
    犯意，於如附表編號一、二所示之時間、地點，分別以附表
    編號一、二所示之方式，竊取如附表編號一、二所示被害人
    之物品得手；(二)戊○○與甲○○共同基於意圖為自己不法
    所有之犯意聯絡，於如附表編號三所示之時間、地點，以附
    表編號三所示之方式，竊取如附表編號三所示被害人之物品
    得手；(三)甲○○獨自基於意圖為自己不法所有之犯意，於
    如附表編號四所示之時間、地點，分別以附表編號四所示之
    方式，竊取如附表編號四所示被害人之物品得手。嗣於九十
    七年六月二十五日，戊○○、甲○○因另案為警共同拘提到
    案，戊○○、甲○○於警局接受調查時，即於有偵查權限之
    機關發覺戊○○涉有附表編號一、二、三所示竊盜犯行及甲
    ○○涉嫌附表編號三、四竊盜行為前，均主動向員警自首該
    等竊盜犯行，並接受裁判。
二、本案證據名稱：
(一)被告戊○○、甲○○之自白。
(二)證人即被害人乙○○於警詢及證人即被害人丁○○、丙○○
    、己○○於警詢、偵查之證述。
(三)照片十五幀。
(四)臺灣高等法院被告前案紀錄表、臺灣彰化地方法院檢察署刑
    案資料查註紀錄表。
三、核被告戊○○就如附表編號一、二、三部分，均係犯刑法第
    三百二十條第一項之普通竊盜罪；被告甲○○就如附表編號
    三、四部分，皆犯刑法第三百二十條第一項之普通竊盜罪。
    被告戊○○、甲○○就如附表編號三所示之竊盜犯行，具有
    犯意聯絡及行為分擔，為共同正犯。被告戊○○所犯三次竊
    盜行為、被告甲○○所犯二次行竊犯行，均犯意各別，行為
    獨立，皆應予分論併罰。查被告戊○○前因施用毒品案件，
    經本院以九十三年度訴字第一二五九號判決判處有期徒刑六
    月確定；又因竊盜案件，經本院以九十三年度斗簡字第三九
    五號判決判處有期徒刑四月，上訴後由本院以九十四年度簡
    上字第十五號判決駁回上訴確定，並與前揭罪刑合併定應執
    行有期徒刑九月確定，於九十四年八月三十日易科罰金執行
    完畢；再因施用毒品案件，經本院以九十五年度訴字第三０
    八號判決判處有期徒刑八月確定，於九十六年二月二十五日
    縮刑期滿執行完畢；被告甲○○曾因施用毒品案件，經臺灣
    高等法院臺中分院以九十三年度上訴字第一九七０號判決判
    處有期徒刑八月確定；又因竊盜案件經本院以九十四年度易
    字第六三號判決判處有期徒刑一年十月確定，合併定應執行
    刑為有期徒刑二年四月確定，於九十五年十月十三日假釋付
    保護管束，於九十六年一月十五日未經撤銷假釋視為徒刑執
    行完畢乙情，各有臺灣高等法院被告前案紀錄表、臺灣彰化
    地方法院檢察署刑案資料查註紀錄表在卷可按，其等受有期
    徒刑之執行完畢，五年以內故意再犯本案有期徒刑以上之罪
    ，均為累犯，應依刑法第四十七條第一項規定，分別加重其
    刑。再被告戊○○就其所為附表編號一、二、三所示之竊盜
    行為，被告甲○○就附表編號三、四之行竊犯行，皆係於員
    警因另案拘提其等到案時，即在附表編號一至四所示被害人
    均未報案，且有偵查犯罪職權之機關尚不知有該等竊盜犯行
    前，分別主動向員警坦承各有為附表所示之竊盜情事，此有
    被告戊○○、甲○○之警詢筆錄及各該被害人於警詢時證述
    皆未報案等情綦詳，而被告戊○○、甲○○復有接受審判之
    情，從而，被告戊○○就附表編號一、二、三所示之竊盜行
    為，被告甲○○就附表編號三、四之犯行，均應依刑法第六
    十二條前段規定減輕其刑，且皆先加後減之。爰審酌被告戊
    ○○、甲○○犯罪之動機、目的、所生危害、竊得財物之價
    值非高，兼衡其等犯罪後均坦承犯行等一切情狀，分別量處
    如附表所示之刑，被告戊○○並就附表編號一、二、三部分
    ，被告甲○○就附表編號三、四部分，各依刑法第五十一條
    第五款之規定，定其應執行刑，被告甲○○併諭知易科罰金
    之折算標準，以資懲儆。再因被告戊○○就附表編號一、二
    、三所示三罪定應執行刑後已逾有期徒刑六月，依刑法第四
    十一條第二項規定，已不得諭知易科罰金之折算標準，併予
    敘明。
四、據上論斷，應依刑事訴訟法第二百七十三條之一第一項、第
    二百九十九條第一項前段、第三百十條之二、第四百五十四
    條第一項，刑法第二十八條、第三百二十條第一項、第四十
    七條第一項、第四十一條第一項前段、第五十一條第五款、
    第六十二條前段，刑法施行法第一條之一第一項、第二項前
    段，判決如主文。
五、如不服本判決，得自收受送達之日起十日內向本院提出上訴
    狀，上訴於臺灣高等法院臺中分院 (須附繕本)。
本案經檢察官賴志盛到庭執行職務。
中    華    民    國    97    年    10    月    22    日
                  刑事第五庭  法  官  周  莉  菁
以上正本證明與原本無異。如不服本判決，應於判決送達後10日
內，向本院提出上訴書狀，上訴書狀應「敘述具體上訴理由」，
並按他造當事人之人數附繕本。「切勿逕送上級法院」。
告訴人或被害人對於判決如有不服具備理由請求檢察官上訴者，
其上訴期間之計算係以檢察官收受判決正本之日期為準。
中    華    民    國    97    年    10    月    28    日
                              書記官  卓  俊  杰
【附表】：（時間：民國，單位：新臺幣，下同）
┌──┬─────┬──────┬──────┬────┬─────────────┬───────────┐
│編號│ 行 為 人 │  犯罪時間  │  犯罪地點  │被 害 人│    行竊方式及所得財物    │      宣  告  刑      │
├──┼─────┼──────┼──────┼────┼─────────────┼───────────┤
│１  │  戊○○  │97年4月16日 │彰化縣埤頭鄉│丙○○  │獨自騎乘其所有一００─ＢＳ│戊○○竊盜，累犯，處有│
│    │          │22時許      │東環路二段19│        │Ｐ號重型機車至該處，徒手竊│期徒刑月。          │
│    │          │            │2號「東環加 │        │取鑄鐵水溝蓋2塊後搬離現場 │                      │
│    │          │            │油站」內    │        │，嗣變賣予流動資源回收商，│                      │
│    │          │            │            │        │得款1,000元花用殆盡       │                      │
├──┼─────┼──────┼──────┼────┼─────────────┼───────────┤
│２  │  戊○○  │97年5月15日 │彰化縣竹塘鄉│丁○○  │獨自騎乘其所有一００─ＢＳ│戊○○竊盜，累犯，處有│
│    │          │22時20分許  │中央路二段15│        │Ｐ號重型機車至該處，徒手竊│期徒刑月。          │
│    │          │            │31號「自強加│        │取鑄鐵水溝蓋3塊後搬離現場 │                      │
│    │          │            │油站」內    │        │，嗣變賣予流動資源回收商，│                      │
│    │          │            │            │        │得款1,500元花用殆盡       │                      │
├──┼─────┼──────┼──────┼────┼─────────────┼───────────┤
│３  │甲○○  │97年6月10日 │彰化縣二林鎮│乙○○  │由戊○○提議，並騎乘其所有│戊○○共同竊盜，累犯，│
│    │戊○○  │22時許      │文明路23號旁│        │之一００─ＢＳＰ號重型機車│處有期徒刑月。      │
│    │          │            │            │        │載同甲○○至該處，共同徒手│甲○○共同竊盜，累犯，│
│    │          │            │            │        │竊取鑄鐵手溝蓋3塊後搬離現 │處有期徒刑月，如易科│
│    │          │            │            │        │場，嗣變賣予流動資源回收商│罰金，以新臺幣壹仟元折│
│    │          │            │            │        │得款1620元，其中戊○○分得│算壹日。              │
│    │          │            │            │        │800元，而甲○○分得820元後│                      │
│    │          │            │            │        │，均花用殆盡              │                      │
├──┼─────┼──────┼──────┼────┼─────────────┼───────────┤
│４  │  甲○○  │97年6月14日 │彰化縣埤頭鄉│己○○  │獨自騎乘車牌號碼ＮＯＣ─二│甲○○竊盜，累犯，處有│
│    │          │22時許      │埤頭路299巷 │        │一一號重型機車至該處，徒手│期徒刑月，如易科罰金│
│    │          │            │55號旁      │        │竊取鑄鐵水溝蓋3塊後搬離現 │，以新臺幣壹仟元折算壹│
│    │          │            │            │        │場，嗣變賣予流動資源回收商│日。                  │
│    │          │            │            │        │，得款1440元花用殆盡      │                      │
└──┴─────┴──────┴──────┴────┴─────────────┴───────────┘
附錄本判決論罪科刑法條：
刑法第320條第1項：
意圖為自己或第三人不法之所有，而竊取他人之動產者，為竊盜
罪，處五年以下有期徒刑、拘役或五百元以下罰金。


司法院資訊處製作；財團法人民間司法改革基金會備份。
